臺灣臺南地方法院刑事判決　　　　　　　96年度易字第1565號
公　訴　人　臺灣臺南地方法院檢察署檢察官
被　　　告　丙○○
上列被告因竊盜案件，經檢察官提起公訴（96年度偵字第16188
號），本院判決如下：
    主  文
丙○○攜帶兇器踰越安全設備竊盜，處有期徒刑柒月。扣案之萬
能夾、鐵剪刀及螺絲起子各壹支，均沒收。
    事  實
一、丙○○駕駛其所有車牌號碼6S—2056號之自用小貨車，並
    攜帶其所有客觀上足以危害人之身體、生命、安全，可供兇
    器使用之萬能夾、鐵剪刀及螺絲起子各1支，於民國96年10
    月23日上午5時10分許前之某時，至臺南縣永康市○○○路
    572號由甲○○經營檳榔攤生意之鐵皮建物時，見檳榔攤左
    側靠近公共廁所處之窗戶已被他人毀損，易於侵入，竟意圖
    為自己不法之所有，先徒手拔掉窗戶兩根鐵條，再用螺絲起
    子將窗戶挑高後，將窗戶拔起放在地上，並踰越屬於安全設
    備之窗戶後，進入檳榔攤內，竊取甲○○所有檳榔攤內之七
    星牌香菸3條、峰牌香菸2條及現金新臺幣（下同）4,710元
    （千元券1張、百元券27張、50元硬幣6個、10元硬幣65個及
    5元硬幣12個）。得手後裝入其所攜帶之黑色袋子內，正欲
    離去之際，為趕至檳榔攤之保全人員發覺且通知保全公司報
    警，由警方於同日上午5時10分許至檳榔攤現場查獲，並扣
    得七星牌香菸3條（價值1,660元）、峰牌香菸2條（價值
    1,380元）及現金4,710元；及丙○○所有，供行竊所用之萬
    能夾、鐵剪刀及螺絲起子各1支。
二、案經臺南縣警察局永康分局報告臺灣臺南地方法院檢察署檢
    察官偵查起訴。
    理  由
一、證據能力之說明：
(一)、按被告之自白非出於強暴、脅迫、利誘、詐欺、疲勞訊問、
    違法羈押或其他不正之方法，且與事實相符者，得為證據。
    刑事訴訟法第156條第1項定有明文。查本件被告於本院行準
    備程序及審理程序時，對於公訴檢察官提出被告於警詢時及
    偵查中之筆錄證據能力均不爭執，亦未抗辯其自白非出於任
    意性，復查無明顯事證足認檢察官及警察機關於製作該等筆
    錄時，有對被告施以法律所禁止之不正方法等情事，應認被
    告之自白均具有任意性，而具有證據能力。
(二)、次按被告以外之人於審判外之言詞或書面陳述，除法律有規
    定者外，不得作為證據。被告以外之人於審判外之陳述，雖
    不符前四條之規定，而經當事人於審判程序同意作為證據，
    法院審酌該言詞陳述或書面陳述作成時之情況，認為適當者
    ，亦得為證據。當事人、代理人或辯護人於法院調查證據時
    ，知有第一百五十九條第一項不得為證據之情形，而未於言
    詞辯論終結前聲明異議者，視為有前項之同意。刑事訴訟法
    第159條第1項、第159條之5分別定有明文。經查，證人即被
    害人甲○○與證人即保全人員黃振華於警詢時之言詞陳述，
    均係被告以外之人於審判外所為之言詞陳述，核其性質屬傳
    聞證據，依刑事訴訟法第159條第1項規定，本不具證據能力
    。惟查，被告對於公訴檢察官於審判程序中提出證人甲○○
    及黃振華於警詢時之筆錄，均稱「無意見。」等語（見本院
    卷96年12月11日審判筆錄），亦未於言詞辯論終結前聲明異
    議，本院審酌渠等陳述時之客觀情狀，既無受違法詢問或影
    響證人陳述任意性等不適當之情況發生，其證述內容又與本
    件事實有相當之關聯性，復查無其他情節重大或使證人陳述
    可信度明顯過低之情事，依據前述刑事訴訟法第159條之5規
    定，證人甲○○及黃振華於警詢時所為之言詞陳述自亦有證
    據能力。
(三)、末查，刑案現場照片13張均係以機械（照相機）方式所留存
    之影像，而扣案之萬能夾、鐵剪刀、螺絲起子各1支、七星
    牌香菸3條、峰牌香菸2條及現金4,710元，則係被告犯本件
    加重竊盜犯行所使用之工具與所得之贓物，均非依憑人之記
    憶再加以轉述而得，是以上開各物證均非供述證據，殊無傳
    聞證據排除法則之適用，復無證據證明係公務員違背法定程
    序或經偽造、變造所取得，而上開物證又與本件事實具有相
    當之關聯性，應認均有證據能力。
二、認定犯罪事實所憑之證據及理由：
    上開事實，業據被告丙○○於警詢時及偵查中坦承不諱，核
    與證人即被害人甲○○及證人即保全人員黃振華於警詢時之
    證述情節相符，並有扣押書、贓物認領保管收據各1紙及現
    場照片13張在卷可稽，復有扣案之萬能夾、鐵剪刀、螺絲起
    子各1支、七星牌香菸3條、峰牌香菸2條及現金4,710元可資
    佐證。足認被告自白應與事實相符而可採信。本件事證明確
    ，被告加重竊盜犯行洵堪認定，應依法論科。
三、論罪科刑之依據：
(一)、按刑法第321條第1項第2款所稱之「安全設備」，係指門扇
    、牆垣以外，依社會通常觀念具有隔絕防閑作用，並固定於
    土地上之建築物或工作物之防盜設備而言；而窗係供通風之
    安全設備，並非供人爬進爬出之用，爬窗行竊，自係踰越安
    全設備竊盜（最高法院70年臺上字第3809號判例參照）。次
    按同條項第3款之攜帶兇器竊盜罪，係以行為人攜帶兇器竊
    盜為其加重條件，此所謂兇器，其種類並無限制，凡客觀上
    足對人之生命、身體、安全構成威脅，具有危險性之兇器均
    屬之，且祇須行竊時攜帶此種具有危險性之兇器為已足，並
    不以攜帶之初有行兇之意圖為必要。螺絲起子為足以殺傷人
    生命、身體之器械，顯為具有危險性之兇器（最高法院79年
    臺上字第5253號判例參照）。
(二)、經查，上開檳榔攤係以鐵皮搭建、足以遮風避雨且固定於土
    地上之建築物，其上之窗戶係供通風外亦具有隔絕防閑作用
    之安全設備，是被告丙○○卸下檳榔攤之窗戶入內行竊，揆
    諸上開判例意旨，自屬踰越安全設備竊盜。次查，被告所攜
    帶之萬能夾、鐵剪刀及螺絲起子各1支，均為金屬材質，且
    具有尖銳突起之稜角，客觀上足以危害人之身體、生命、安
    全，自屬具有危險性之兇器無疑，而符合攜帶兇器之加重事
    由。
(三)、是核被告所為，係犯刑法第321條第1項第2款、第3款之攜帶
    兇器踰越安全設備竊盜罪。爰審酌被告與被害人素不相識，
    不以正途取利，竟恣意竊取他人財物、以攜帶兇器之方式犯
    本罪，嚴重破壞社會治安、所得贓物總價值約7,750元，被
    害人所受損害尚非嚴重，及於警詢時、偵查中與本院審理時
    均坦承不諱，犯後態度尚佳等情，兼衡被告之品行、家庭生
    活狀況平和、智識程度高中畢業、犯罪之動機、目的等一切
    情狀，量處如主文所示之刑示懲。
四、扣案之萬能夾、鐵剪刀及螺絲起子各1支，為供犯罪所用之
    物，且為被告所有，業經被告供陳在卷（見偵查卷宗第7頁
    之訊問筆錄），應依刑法第38條第1項第2款沒收之。
據上論斷，應依刑事訴訟法第299條第1項前段，刑法第321條第1
項第2款、第3款、第41條第1項前段、第38條第1項第2款，判決
如主文。
本案經檢察官乙○○到庭執行職務。
中　　華　　民　　國　　96　　年　　12　　月　　25　　日
　　　　　　　　　刑事第四庭    法　官  鄭文祺
以上正本證明與原本無異。
如不服本判決應於收受本判決後10日內向本院提出上訴書狀，並
應敘述具體理由。如未敘述上訴理由者，應於上訴期間屆滿後20
日內向本院補提理由書狀（均須按他造當事人之人數附繕本）「
切勿逕送上級法院」。
　　　　　　　　　　　　　　　　書記官  黃雅雲
中　　華　　民　　國　　96　　年　　12　　月　　25　　日
附錄本案論罪科刑法條全文：
第  321 條  犯竊盜罪而有左列情形之一者，處六月以上、五年
以下有期徒刑：
一  於夜間侵入住宅或有人居住之建築物、船艦或隱匿其內而犯
    之者。
二  毀越門扇、牆垣或其他安全設備而犯之者。
三  攜帶兇器而犯之者。
四  結夥三人以上而犯之者。
五  乘火災、水災或其他災害之際而犯之者。
六  在車站或埠頭而犯之者。
前項之未遂犯罰之。
